【裁判字號】    96,訴,1067
【裁判日期】    970325
【裁判案由】    違反毒品危害防制條例
【裁判全文】
臺灣嘉義地方法院刑事判決              96年度訴字第1067號
公  訴  人  臺灣嘉義地方法院檢察署檢察官
被      告  甲○○
                    （現羈押於臺灣嘉義看守所）
上列被告因違反毒品危害防制條例案件，經檢察官提起公訴（96
年度毒偵字第1716號），由本院合議庭裁定由受命法官獨任行簡
式審判程序審理後，判決如下：
    主  文
甲○○施用第一級毒品，累犯，處有期徒刑拾月。扣案之第一級
毒品海洛因壹小包（毛重0.24公克）沒收銷燬之，前開毒品外包
裝壹個沒收。
    事  實
一、甲○○因施用毒品案件，經臺灣高雄地方法院以91年毒聲字
    第386號裁定送戒治處所施以強制戒治，因執行成效良好，
    復經同法院以92年度毒聲字第71號裁定停止戒治，所餘期間
    付保護管束，再經同法院以92年度毒聲字第1735號裁定撤銷
    停止戒治，繼續執行強制戒治，於92年11月6日執行完畢。
    甲○○又因施用第一級毒品案件，經臺灣高雄地方法院以94
    年訴字第3295號判決判處有期徒刑1年2月，經臺灣高等法院
    高雄分院以95年上訴字第826號判決駁回上訴確定；因施用
    第二級毒品案件，經同法院以95年簡字第1403號判決判處有
    期徒刑4月確定，因竊盜案件，經同法院以95年簡字第4016
    號判決判處有期徒刑3月；上開3罪經同法院以96年聲減字第
    1356號裁定減刑後定應執行有期徒刑9月又15日，於96年7
    月16日執行完畢。詎其猶未戒除毒癮，復基於施用第一級毒
    品之犯意，於96年10月5日上午9時許，在其位於高雄市○○
    區○○路20號11樓之17居所，以將第1級毒品海洛因、第2級
    毒品甲基安非他命混合後燒烤吸食煙霧之方式，同時施用第
    1級毒品海洛因及第2級毒品甲基安非他命1次。嗣經警於同
    日下午1時55分許，在高雄市○○○路與南興後街口，見甲
    ○○因行跡可疑盤查，當場扣得海洛因1小包（毛重0.24公
    克），且經其同意採集其尿液送驗結果，呈嗎啡及甲基安非
    他命陽性反應。
二、案經高雄市政府警察局前鎮分局報請臺灣高雄地方法院檢察
    署，呈請臺灣高等法院檢察署檢察長核轉臺灣嘉義地方法院
    檢察署檢察官偵查起訴。
    理  由
一、按除被告所犯為死刑、無期徒刑、最輕本刑為3年以上有期
    徒刑之罪或高等法院管轄第一審案件者外，於法院行準備程
    序進行中，被告先就被訴事實為有罪之陳述時，審判長得告
    知被告簡式審判程序之旨，並聽取當事人、代理人、辯護人
    及輔佐人之意見後，裁定進行簡式審判程序；且受命法官行
    準備程序，與法院或審判長有同一之權限；又簡式審判程序
    之證據調查，不受刑事訴訟法第159條第1項、第161條之2、
    第161條之3、第163條之1及第164條至第170條規定之限制，
    刑事訴訟法第273條之1第1項、第279條第2項前段、第273條
    之2分別定有明文。查本案被告甲○○所犯為死刑、無期徒
    刑、最輕本刑為3年以上有期徒刑以外之罪，且非高等法院
    管轄第一審之案件，經本院合議庭裁定由受命法官行準備程
    序時，被告就被訴事實為有罪之陳述後，復經本院合議庭裁
    定由受命法官獨任行簡式審判程序，是其證據之調查，自不
    受刑事訴訟法第159條第1項、第161條之2、第161條之3、第
    163條之1及第164條至第170條規定之限制，合先敘明。
二、被告甲○○對其於前揭時、地，施用第1級毒品海洛因及第2
    級毒品甲基安非他命之事實，業據其於本院審理時坦承不諱
    （見本院97年3月11日審理筆錄），且被告於96年10月5日經
    警對之採集尿液送高雄市立凱旋醫院以「酵素免疫法」及「
    氣相層析質譜法」檢驗結果，分別呈嗎啡及甲基安非他命陽
    性反應（海洛因於人體會代謝成嗎啡）等情，有上開醫院濫
    用藥物尿液檢驗報告、濫用藥物尿液檢體監管記錄表各1 份
    附卷可參，並有其所有之第1級毒品海洛因1小包扣案可資佐
    證。上開毒品經初步檢驗，含有第1級毒品海洛因成分，毛
    重0.24公克，有高雄市政府警察局前鎮分局毒品初步檢驗報
    告單附卷可參。準此，足認被告自白施用第1級毒品海洛因
    、第2級毒品甲基安非他命之犯行，核與事實相符，應堪採
    信。
三、
(一)、查海洛因、甲基安非他命分別為毒品危害防制條例所謂之第
    1、2級毒品，觀諸該條例第2條第2項第1、2款之規定甚明，
    是核被告甲○○所為係犯毒品危害防制條例第10條第1項之
    施用第1級毒品罪及同條第2項之施用第2級毒品罪。
(二)、其施用第1、2級毒品前持有毒品之低度行為，為其施用毒品
    之高度行為所吸收，不另論罪。被告以將毒品混合後點火吸
    食煙霧之方式，同時施用第1級毒品海洛因及第2級毒品甲基
    安非他命，為想像競合犯，應從一重論以施用第1級毒品罪
    。（被告於警詢及偵訊時均供稱尚未施用第一級毒品海洛因
    即為警查獲，於本院審理時改稱係以上開方式同時施用毒品
    ，故起訴書所載犯罪事實認各施用1次應予分論併罰，未能
    提出證據證明，容有未洽。）
(三)、被告前因施用第一級毒品案件，經臺灣高雄地方法院以94
    年訴字第3295號判決判處有期徒刑1年2月，經臺灣高等法院
    高雄分院以95年上訴字第826號判決駁回上訴確定；因施用
    第2級毒品案件，經同法院以95年簡字第1403號判決判處有
    期徒刑4月確定，因竊盜案件，經同法院以95年簡字第4016
    號判決判處有期徒刑3月；上開3罪經同法院以96年聲減字第
    1356號裁定減刑後定應執行有期徒刑9月又15日，於96年7月
    16日執行完畢等情，有臺灣高等法院被告前案紀錄表附卷可
    憑，其於有期徒刑執行完畢後5年以內再故意犯本件有期徒
    刑以上之罪，為累犯，應依刑法第47條第1項之規定，加重
    其刑。
(四)、爰審酌被告高齡62歲，長期耽溺於戕身之物，且前已有施用
    毒品之紀錄，再度施用，顯見其意志不堅，仍未戒絕，自我
    把持、控制之能力顯然不佳，毫無悔改之意，又施用足以導
    致精神障礙、性格異常，甚至造成生命危險之毒品，戕害一
    己之身體健康，及其犯罪之動機、目的、手段，混合第1級
    、第2級毒品施用之方式，坦承犯罪之犯後態度尚稱良好等
    一切情狀，量處如主文所示之刑，以資懲儆。
(五)、扣案之第1級毒品海洛因1小包（毛重0.24公克），係毒品，
    有上開初步檢驗報告單在卷可佐，且經被告供述明確，應依
    毒品危害防制條例第18條第1項前段規定，不問屬於犯人與
    否，沒收銷燬之；前開毒品外包裝1個，係被告所有且供本
    件持有毒品犯行所用之物，應依刑法第38條第1項第2款規定
    併予沒收之。
據上論斷，依刑事訴訟法第299條第1項前段、第273條之1第1項
、毒品危害防制條例第10條第1項、第2項、第18條第1項前段，
刑法第11條、第55條、第47條第1項、第38條第1項第2款判決如
主文。
本案經檢察官陳慧玲到庭執行職務。
中    華    民    國    97    年    3    月    25    日
                  刑事第五庭    法  官  洪嘉蘭
上列正本證明與原本無異。
如不服本判決，應於判決送達後10日內向本院提出上訴狀（應附
繕本）。告訴人或被害人如對於本判決不服者，應具備理由請求
檢察官上訴，其上訴期間之計算係以檢察官收受判決正本之日期
為準。
中    華    民    國    97    年    3    月    25    日
                                書記官  吳明蓉
附錄本案論罪科刑法條全文：
毒品危害防制條例第10條：
施用第一級毒品者，處6月以上5年以下有期徒刑。
施用第二級毒品者，處3年以下有期徒刑。


司法院資訊處製作；財團法人民間司法改革基金會備份。
